【裁判字號】    95,易,584
【裁判日期】    950710
【裁判案由】    傷害
【裁判全文】
臺灣臺南地方法院刑事判決               95年度易字第584號
公  訴  人  臺灣臺南地方法院檢察署檢察官
被      告  丁○○
                      人乙○○.
上列被告因傷害案件，經檢察官提起公訴（94年度偵字第7097號
），被告於本院審理時就被訴事實為有罪之陳述，經本院合議庭
裁定由受命法官獨任行簡式審判程序，本院判決如下：
    主  文
丁○○犯傷害罪，累犯，處有期徒刑肆月，如易科罰，以新臺幣
玖佰元即銀元佰元折算壹日。
    事實及理由
一、丁○○於民國91年間因竊盜案，經本院以91南簡字第254號
    判處有期徒刑二月確定，於91年10月29日易科罰金執行完畢
    。而丁○○、甲○○（另為裁判）及張國恩（另由檢察官為
    不起訴處分）均為計程車司機，甲○○與丁○○二人於94年
    04 月23日22時許，在臺南市○○路○段統聯客運旁計程車
    排班處，因排班問題雙方發生爭執進而徒手互相毆打，當時
    張國恩見狀乃在旁勸阻，因而導至甲○○受有頭部鈍挫傷、
    右手第五掌骨骨折、右前臂擦傷、頸部擦傷之傷害，丁○○
    受有頭部外傷、左側臉頰挫傷、嘴巴挫傷、右上背部挫傷等
    傷害。案經甲○○訴請臺南市警察局第一分局報請臺灣臺南
    地方法院檢察署檢察官偵查起訴。
二、本件係經被告丁○○於準備程序期日為有罪之陳述，而經本
    院合議庭裁定由受命法官獨任以簡式審判程序加以審理，則
    依據刑事訴訟法第273條之2、同法第159條第2項之規定，不
    適用傳聞法則有關限制證據能力之相關規定；並得依同法第
    310條之2之準用同法第454條之規定製作略式判決書（僅記
    載「證據名稱」），合先敘明。
三、前項犯罪事實，有下列事證足資證明：
  (一)被告於警詢、檢察官偵查中及本院審理時之自白。
  (二)證人甲○○、證人張國恩於警、偵訊中之證述。
  (三)國立成功大學醫學院附設醫院乙種診斷證明書1紙。
  (四)卷附臺灣高等法院被告全國前案紀錄表。
四、核被告丁○○所為，係犯刑法第277條第1項之傷害罪。被告
    有如犯罪事實欄所載執行完畢之前科紀錄，此有卷附臺灣高
    等法院被告全國前案紀錄表可稽，茲於五年以內再故意犯本
    件有期徒刑以上之罪，不論依修正前之刑法第47條，或修正
    後之刑法第47條第1項之規定，均構成累犯，對被告而言並
    無有利或不利之情形，自不生新舊法比較之問題，應逕依修
    正前之刑法第47條，論以累犯，並加重其刑。爰審酌被告因
    細故即與被害人發生互毆，及其犯罪之目的、手段、對被害
    人所造成之傷害非輕及犯後坦承犯行態度良好等一切情狀，
    量處如主文所示之刑，並諭知易科罰金之折算標準，以資懲
    儆。又按行為後法律有變更者，適用行為時之法律。但行為
    後之法律有利於行為人者，適用最有利於行為人之法律，刑
    法第2條第1項定有明文。本件被告犯罪時之刑法第41條第1
    項前段規定：「犯最重本刑為5年以下有期徒刑以下之刑之
    罪，而受6個月以下有期徒刑或拘役之宣告，因身體、教育
    、職業、家庭之關係或其他正當事由，執行顯有困難者，得
    以1元以上3元以下折算一日，易科罰金。」又受刑人行為時
    之易科罰金折算標準，修正前罰金罰鍰提高標準條例第2條
    前段（現已刪除）規定，就其原定數額提高為100倍折算1日
    ，則本件受刑人行為時之易科罰金折算標準，應以銀元300
    元折算1日，經折算為新臺幣後，應以新臺幣900元折算為1
    日。惟95年7月1日修正公布施行之刑法第41條第1項前段則
    規定：「犯最重本刑為五年以下有期徒刑以下之刑之罪，而
    受六個月以下有期徒刑或拘役之宣告者，得以新臺幣一千元
    、二千元或三千元折算一日，易科罰金。」比較修正前後之
    易科罰金折算標準，以95年7 月1日修正公布施行前之規定
    ，較有利於受刑人，則應依刑法第2條第1項前段，適用修正
    前刑法第41條第1項前段規定，定其折算標準。
五、據上論斷，應依刑事訴訟法第299條第1項前段、第273條之1
    第1項、第310條之1，刑法第2條第1項前段、第277條第1項
    、修正前刑法第41條第1項前段、第47條，罰金罰鍰提高標
    準條例第1條前段、修正前罰金罰鍰提高標準條例第2條，現
    行法規所定貨幣單位折算新台幣條例第2條，判決如主文。
六、如不服本判決，應於判決送達後10日內，向本院提出上訴書
    狀。
本案經檢察官丙○○到庭執行職務。
中    華    民    國    95    年    7    月    10     日
              刑事第七庭    法      官  彭喜有
以上正本證明與原本無異。
如不服本判決，應於判決送達後10日內，向本院提出上訴狀。
                            書  記  官  黃傳鈞
中    華    民    國    95    年    7    月    10     日
附錄本件論罪科刑法條全文：
中華民國刑法第277條第1項：
傷害人之身體或健康者，處3年以下有期徒刑、拘役或1千元以下
罰金。


司法院資訊處製作；財團法人民間司法改革基金會備份。
